# 长期股权投资的账面处理问题

提问人：kuaijiborden 时间：2020-03-16 08:05:28
大家好,最近遇到一个长期股权投资的问题,一个企业A出资到一家旅馆B,属于100%控股,在经营过程中,旅馆破产注销,工商也办理了注销登记,而A账面上还是以原来的长期股权投资的原值来列示,想问一下,是否要把这个长期股权投资做资产减值损失处理掉,要注意什么问题.

回答人：chenyiwei
1 、被投资企业破产，相关的长期股权投资应当是发生减值的，需对其计提减值准备。
2 、能否核销该项股权投资，应关注是否满足《企业资产损失财务处理暂行办法》（财企[2003]233号）、《关于印发中央企业资产减值准备财务核销工作规则的通知》（国资发评价[2005]67号）、《企业资产损失所得税税前扣除管理办法》（国家税务总局公告[2011]25号）等相关规定，能够提供满足要求的损失证据。如不满足条件的，则不能核销该项资产或者不能税前扣除损失。

提问人：kuaijiborden 时间：2020-03-17 08:05:29
谢谢指点,有个疑问,减值准备应该是原投资的金额扣除能够收回的金额后的余额,如果能收回金额无法知道,那是否能全部转为损失,等到有可以收回金额以后,再做营业外收入处理.

回答人：chenyiwei
也不建议完全核销，除非有明确证据，否则有洗大澡嫌疑。